【裁判字號】    98,交聲,4492
【裁判日期】    981216
【裁判案由】    聲明異議
【裁判全文】
臺灣臺中地方法院交通事件裁定        98年度交聲字第4492號
原處分機關  交通部公路總局臺中區監理所
異議人即
受處分人    甲○○
上列受處分人因違反道路交通管理處罰條例案件，對於交通部公
路總局臺中區監理所民國95年1月13日所為之裁決（中監違字第
裁60－ABU173035號）聲明異議，本院裁定如下：
    主  文
異議駁回。
    理  由
一、原處分機關略以：異議人即受處分人甲○○（下稱受處分人
    ）駕駛車牌號碼KR－1711號自用小客車於民國90年9月2日14
    時5分許，在臺北市○○○路與通河街口處，因「未帶駕照
    行駛」違規，經臺北市政府警察局士林分局警員依違反道路
    交通管理處罰條例第25條第1項第3款規定當場舉發，又受處
    分人未於期限內到案，該所遂於95年1月13日裁處罰鍰新臺
    幣（下同）1萬2000元。
二、聲明異議意旨略以：伊於18歲時，即在臺中市○○路上的監
    理所考過駕照，請查明云云。
三、按汽車駕駛人，駕駛汽車未隨身攜帶駕駛執照者，處300元
    以上600元以下罰鍰，道路交通管理處罰條例第25條第1項第
    3款定有明文。再按「送達，於應受送達人之『住居所、事
    務所或營業所』為之。但在行政機關辦公處所或他處會晤應
    受送達人時，得於會晤處所為之。應受送達人有就業處所者
    ，亦得向該處所為送達」、「於應送達處所不獲會晤應受送
    達人時，得將文書付與有辨別事理能力之同居人、受雇人或
    應送達處所之接收郵件人員。應受送達人或其同居人、受雇
    人、接收郵件人員無正當理由拒絕收領文書時，得將文書留
    置於應送達處所，以為送達。」、「送達，不能依前二條規
    定為之者，得將文書記存送達地之地方自治或警察機關，並
    作送達通知書兩份，一份黏貼於應受送達人住居所、事務所
    、營業所或其就業處所門首，另一份交由鄰居轉交或置於該
    送達處所信箱或其他適當位置，以為送達。前項情形，由郵
    政機關為送達者，得將文書寄存於送達地之郵政機關。寄存
    機關自收受寄存文書之日起，應保存三個月。」，行政程序
    法第72條第1項、第2項、第73條第1項、第3項、第74條分別
    訂有明文。且受處分人不服主管機關所為之處罰者，應於接
    到裁決書之翌日起20日內，向管轄地方法院聲明異議，道路
    交通管理處罰條例第87條第1項定有明文。
四、經查：
(一)、本件受處分人駕駛車牌號碼KR－1711號自用小客車，於90年
    9月2日14時5分許，在臺北市○○○路與通河街口處，因未
    帶駕照行駛違規，乃由舉發員警依規定舉發，為受處分人所
    不爭執，且有臺北市政府警察局北市警交大字第ABU173035
    號舉發違反道路交通管理事件通知單及裁決書各乙份在卷可
    參。是本件受處分人之違規，即應由原舉發單位依上開程序
    對受處人送達。
(二)、受處分人未於應到案日期前到案，原處分機關遂於95年1月1
    3日依照違規事實以中監違字第裁60-ABU173035號裁決書裁
    處罰鍰1萬2000元整（應於95年2月12日前繳納），逾期加倍
    罰鍰為2萬4000元整，逾期仍不繳納者，依法移送強制執行
    ，並以郵務掛號方式送達該裁決書至受處分人當時登記之戶
    籍地址即臺中市○區○○路300之5號（迄今仍設籍該處），
    因未會晤受處分人本人，亦無受領文書之同居人、受雇人或
    應送達處所之接收郵件人員，即於95年1月19日寄存於臺中
    民權路郵局，送達人員並製作送達通知書二份，一份粘貼於
    應受送達人門首，另一份置於受送達處所信箱或適當位置以
    為送達等情，有原處分機關裁決書、送達證書（以上均影本
    ）各1份在卷可稽。揆諸上開規定，本件違反道路交通管理
    事件裁決書於95年1月19日已合法送達予受處分人，核無違
    誤，受處分人遲至98年11月1日始具狀聲明異議，已逾道路
    交通管理處罰條例第87條第1項所定之20日不變期間，其異
    議權已喪失，自應予以駁回。
據上論斷，應依道路交通管理處罰條例第87條第2項、道路交通
案件處理辦法第18條，裁定如主文。
中    華    民    國    98    年    12    月    16    日
                        臺灣臺中地方法院交通法庭
                            法  官  劉麗瑛
以上正本證明與原本無異。
如不服本裁定，應於送達後5日內，向本院提出抗告狀。（應附
繕本）
                            書記官  王玟
中    華    民    國    98    年    12    月    16    日


司法院資訊處製作；財團法人民間司法改革基金會備份。
